【裁判字號】    89,簡上,42
【裁判日期】    891103
【裁判案由】    傷害
【裁判全文】
臺灣士林地方法院刑事判決                          八十九年度簡上字第四二號
    公  訴  人  臺灣士林地方法院檢察署檢察官
    上  訴  人  甲○○
    （即被告）
右列上訴人因傷害等案件，不服本院八十九年度士簡字第一○二五號中華民國八十八
年十二月二十日第一審判決（聲請案號：八十八年度偵字第八五二○號、第一一一四
八號，另請求併案審理案號：八十八年度偵字第一一九六○號），提起上訴，本院管
轄之第二審合議庭判決如左：
    主  文
上訴駁回。
    事  實
一、甲○○與乙○○於民國八十八年五月二十二日晚上十一時許，在台北市○○區○
    ○路口與港墘路口，因行車糾紛，竟各基於傷害之犯意，由甲○○持拐杖鎖而乙
    ○○持電纜線互毆，致甲○○受有頭皮裂傷、左右臂及右膝瘀腫（乙○○涉嫌傷
    害部分業經本院士林簡易庭判決確定），而乙○○亦因和甲○○在地上扭打而受
    有右手肘挫傷併擦傷及右腳挫傷併擦傷。嗣乙○○因不敵，欲逃離現場時，甲○
    ○另基於毀損之故意，於上開時地持拐杖鎖砸毀乙○○所有車號ＥＤ─三○五九
    號自用小貨車之前擋風玻璃，足以生損害於乙○○。
二、案經乙○○利訴請臺灣士林地方法院檢察署檢察署偵查後聲請簡易判決處刑及移
    送併辦。
    理  由
一、訊據被告矢口否認有右揭犯行，辯稱：伊與乙○○行車發生糾紛，是乙○○持鐵
    棍毆打伊頭部及身體，伊有拿枴杖鎖抵擋，但沒有打乙○○，乙○○所有自用小
    貨車之擋風玻璃是乙○○自己不小心用鋼筋打破云云。經查，右揭犯罪事實，業
    據告訴人乙○○指訴甚詳，且有財團法人國泰綜合醫院內湖分驗傷診斷證明書及
    車損照片在卷可憑，參諸告訴人所有前開自用小貨車之前擋風玻璃上有二處明顯
    之破損，其中一處更呈不規則之圓形破洞，應係多次用力於同一點敲擊之結果，
    而非不慎以線形之鋼筋打中所能造成，是被告所辯尚屬卸責之詞，無足採信。本
    件事證明確，被告犯行，堪予認定，應依法論科。
二、核被告甲○○所為係犯刑法第二百七十七條第一項之傷害罪，第三百五十四條之
    毀損罪，被告所犯前開二罪犯意各別，行為互異，應予分論併罰。原審適用刑法
    第二百七十七條第一項、第三百五十四條、第五十一條第七款、第四十二條第二
    項，罰金罰鍰提高標準條例第一條前段、第二條，分別就所犯傷害罪及毀損罪部
    分處上訴人即被告罰金五千元及二千元，並訂應執行刑六千五百元，另諭知易服
    勞役之折算標準，認事用法並無不當，量刑亦屬妥適。上訴人上訴意旨徒指摘原
    判決不當，應認為無理由，予以駁回。
據上論斷，應依刑事訴訟法第四百五十五條之一第一項、第三項、第三百六十八條，
判決如主文。
本案經檢察官何明楨到庭執行職務
中    華    民    國      八十九        年    十一      月      三      日
                                  臺灣士林地方法院刑事第二庭
                                    審判長法  官
                                          法  官
                                          法  官
右正本證明與原本無異。
不得上訴。
                                          書記官
中    華    民    國      八十        年              月              日
附錄本案論罪法條全文
刑法第二百七十七條第一項
傷害人之身體或健康者，處三年以下有期徒刑、拘役或一千元以下罰金。
刑法第三百五十四條
毀棄、損壞前二條以外之他人之物，或致令不堪用，足生損害於公眾或他人者，處二
年以下有期徒刑、拘役或五百元以下罰金。


司法院資訊處製作；財團法人民間司法改革基金會備份。
